

## **PERSONAL**

Geboren : 25 Juni 1996 Nationalität : Slowakisch Sprachen : Englisch (C1)

> Deutsch (B2) Slowakisch (C2) Ungarisch (C2)

### **SPRACHEN & KENNTNISSE**

HTML MOTION ANIMATION
CSS/SCSS WEB & APP DESIGN
JS/JQUERY UX/UI DESIGN
PHP LOGO DESIGN
C# (C-SHARP) BRANDING

## **SOFTWARE & FRAMEWORKS**

PHOTOSHOP BOOTSTRAP
ILLUSTRATOR VUE.JS
AFTER EFFECTS WORDPRESS

ADOBE XD TYPO3

LOTTIE GIT / GITHUB & NPM
VS CODE HAPPY TO LEARN MORE!

## KONTAKT

+45 25 13 27 87

pospi.sk

Hamburgerstraße 31, Heide, Deutschland

Gravene 2C, 2, 4,Odense, Dänemark

# KRISTIÁN POSPIŠ

web entwickler & designer

## **KURZPROFIL**

Ich bin ein 24-jähriger Web Entwickler und Multimedia Designer. Gestaltung wie zum Beispiel Logos, Web und App Design, Animationen, und alles rund um Design gehören zu meinen Leidenschaften. Seit meiner Kindheit interessiere ich mich sehr für Photoshop, Illustrator und Web-Anwendungen. Nach dem Abitur bin ich nach Dänemark gegangen um Multimedia Design und Komunikation als AP zu studieren und danach Web Entwicklung als Bachelor of Science. Die Kurse waren Team orientiert, bei denen die Studenten Aufgaben zusammen lösen mussten, während jeden Monat der Professor neue Teams bildete. Die Gruppenprojekte haben mich zu einem besseren Teamplayer gemacht, aber ein Projekt alleine durchzuführen bereitet mir auch keine Probleme. Ich bin ein Perfektionist, wenn es um Design geht, und ein pragmatischer Denker beim Programmieren. Ich überprüfe gerne meine Arbeit und stelle sicher, dass alles, was ich erstelle, auf dem neuesten Stand ist.

## **AUSBILDUNG**

## WEB ENTWICKLUNG (B.SC.)

2017 - 2019

#### **UCL ODENSE**

Nach Abschluss meines AP-Studiums wollte ich mehr über Web-Entwicklung lernen um intuitive UI/UX, Tools/Plugins und interaktiven Inhalt zu erstellen. Ich habe noch Erfahrungen in Cross-Platform App Entwicklung mit Xamarin Forms.

## **MULTIMEDIA DESIGN AND KOMUNIKATION (AP)**

EAL ODENSE 2015 - 2017

Nach dem Abitur wollte ich mehr über Design studieren und mein Fachwissen im Multimedia verstärken. Die Kurse waren Team orientiert und jeden Monat hatten wir die Schanz ein neues Projekt zu entwickeln. Ich habe Erfahrungen mit Print, Web, App Design und Entwicklung gesammelt.

### **BERUFLICHE ERFAHRUNGEN**

## FRONT-END ENTWICKLER

Jun 2019 - Sep 2020

## Boyens-Medien GmbH & Co. KG $\mid$ www.boyens-medien.de

Bei Boyens-Medien war ich verantworlich für die gestaltung von neuen Kunden Websites, UI für verschiedene Projekte, Apps und Logos. Die Kunden Projekte basierten auf TYPO3 oder WordPress welche ich selbstständig umgesetzt hatte. Gelegentlich hatten wir auch größere Projekte wo wir im Team arbeiteten.

## **FULL-STACK ENTWICKLER (PRAKTIKUM)**

Aug 2018 - Nov 2018

LISA.SK | www.lisa.sk

Während meines Web-Entwicklungsstudiums an der UCL habe ich ein Praktikum bei lisa.sk absolviert, einem slowakischen Web-Entwicklungsunternehmen, das der Region und ihren Städten Webseiten erstellt. Ich habe mehr über Best Practices im Webentwicklung gelernt und festgestellt das ich mich als Frontend Entwickler spezialisieren will.

# WEB DESIGNER (PRAKTIKUM) Witt-Gruppe | www.witt-gruppe.eu

Feb 2017 - Jun 2017

Während meines Studiums an der EAL habe ich vier Monate als Webdesigner bei der Witt-Gruppe in Weiden gearbeitet. Ich arbeitete 37 Stunden pro Woche und sammelte Kenntnisse von meinen erfahrenen Mitarbeitern.